【裁判字號】    99,監,62
【裁判日期】    990322
【裁判案由】    選定監護人
【裁判全文】
臺灣臺中地方法院民事裁定                99年度監字第62號
聲  請  人  丙○○
相  對  人  甲○○
上列當事人間聲請選定受監護宣告人之監護人事件，本院裁定如
下：
    主  文
選定丙○○為相對人甲○○之監護人。
指定乙○○為會同開具財產清冊之人。
聲請費用由相對人負擔。
    理  由
一、本件聲請意旨略以：相對人甲○○（女、民國15年8 月13日
    生、國民身分證統一編號：Ｚ000000000號）為聲請人丙○○
    （女、45年11月8 日生、國民身分證統一編號：Ｚ000000000
    號）之母，相對人自98年8 月27日因腦梗塞合併阻塞，致意
    識不清之情形，雖經屢為延醫診治，均不見起色，甚至已至
    心神喪失狀態，嗣經本院於96年11月20日以98度禁字第 413
    號民事裁定宣告為禁治產人。而相對人之配偶及父母均已死
    亡，護人，為此聲請選定聲請人為相對人之監護人，並指定
    相對人之四男乙○○（男、51年11月16日生、國民身分證統
    一編號：Ｚ000000000號）為會同開具財產清冊之人等語。
二、按民法總則中華民國97年5月2日修正之條文施行前，已為禁
    治產宣告者，視為已為監護宣告；繫屬於法院之禁治產事件
    ，其聲請禁治產宣告者，視為聲請監護宣告；聲請撤銷禁治
    產宣告者，視為聲請撤銷監護宣告；並均於修正施行後，適
    用修正後之規定，民法總則施行法第4條第2項定有明文。上
    開民法總則中華民國97年5月2日修正之條文，業於98年11月
    23日施行，故相對人甲○○應視為已受監護宣告，合先敘明
    。
三、次按受監護宣告之人應置監護人；法院為監護之宣告時，應
    依職權就配偶、四親等內之親屬、最近1 年有同居事實之其
    他親屬、主管機關、社會福利機構或其他適當之人選定1 人
    或數人為監護人，並同時指定會同開具財產清冊之人；法院
    選定監護人時，應依受監護宣告之人之最佳利益，優先考量
    受監護宣告之人之意見，審酌一切情狀，並注意下列事項：
    (一)受監護宣告之人之身心狀態與生活及財產狀況。(二)受監護
    宣告之人與其配偶、子女或其他共同生活之人間之情感狀況
    。(三)監護人之職業、經歷、意見及其與受監護宣告之人之利
    害關係。(四)法人為監護人時，其事業之種類與內容，法人及
    其代表人與受監護宣告之人之利害關係，修正後之民法第11
    10條、第1111條第1項、第1111條之1定有明文。
四、經查：
  (一)聲請人主張相對人為其母，相對人前經本院98年度禁字第41
    3 號民事裁定宣告為禁治產人在案，相對人之配偶及父母均
    已死亡等情，業據聲請人提出戶籍謄本、親屬系統表等件為
    證，並經本院依職權調閱上開卷宗覆核無誤，堪信為真正。
    從而，聲請人聲請選定相對人之監護人，即屬正當。
  (二)又聲請人、相對人之三子洪福台、四子乙○○、長子洪福源
    （已死亡）之長女洪佳慧、聲請人之長子袁呂諭曾於99年 2
    月25日召開會議，共同推舉聲請人為相對人之監護人等情，
    業據聲請人提出會議紀錄、親屬團體會議推定監護人說明書
    各1 件在卷可憑。是聲請人與相對人既屬至親，且獲其他近
    親之信賴，由其負責護養及照顧相對人並管理其財產，應能
    符合相對人之利益，自屬適當之人選。執此，本院認為由聲
    請人擔任相對人之監護人，應屬妥適，爰裁定如主文第1項
    所示。又關係人乙○○係相對人之四子，且同意任會同開具
    財產清冊之人，業據其於99年2月25日本院訊問時陳明在卷
    ，爰併指定乙○○為會同開具財產清冊之人。
五、依非訟事件法第21條第2項、民事訴訟法第95條、第78條，
    裁定如主文。
中    華    民    國    99    年    3    月    22    日
                   家事法庭     法  官  郭妙俐
以上為正本係照原本作成。
如對本裁定抗告須於裁定送達後10日內向本院提出抗告狀，並應
繳納抗告費新臺幣1000元。
中    華    民    國    99    年    3    月    22    日
                                書記官

司法院資訊處製作；財團法人民間司法改革基金會備份。
